臺灣臺北地方法院民事判決　　　　　　　96年度訴字第2529號
原　　　告　台灣中小企業銀行股份有限公司
法定代理人　丁○○
訴訟代理人　丙○○
被　　　告　天下企業有限公司
兼法定代理人甲○○
被　　　告　乙○○
上列當事人間請求清償借款事件，本院於中華民國96年6月4日言
詞辯論終結，判決如下：
    主  文
被告應連帶給付原告新台幣伍佰捌拾柒萬肆仟伍佰參拾柒元及如
附表一、二、三所示之利息、違約金。
被告甲○○應給付原告新台幣陸萬柒仟貳佰玖拾元及自民國96年
3月22日起至清償日止，按週年利率百分之十七計算之利息。
訴訟費用新台幣伍萬玖仟玖佰零伍元由被告連帶負擔百分之九十
五，餘由被告甲○○負擔。
本判決於原告以新台幣貳佰萬元供擔保後，得假執行。
    事  實
甲、原告方面：
一、聲明：除假執行擔保金額外，如主文所示。
二、陳述：
（一）被告天下企業有限公司（下簡稱天下公司）對於原告所負
      之債務合意以鈞院為第一審管轄法院有授信約定書為據，
      是以鈞院有本案管轄權，合先敘明。
（二）被告天下公司於民國（下同）95年1月17日與以被告甲○
      ○、乙○○為連帶保證人，向原告借款新台幣（下同）
      2,000,000元，並簽訂借據乙件，約定遵守下列事項：
  １、借款期間：自95年1月17日起至98年1月17日止。
　２、借款利息：按當時之「基準利率」加年利率0.47％計付，
      嗣後隨聲請人基準利率調整而調整，並自調整日起改按調
      整後之年利率計算。
  ３、借款還本付息方式：自實際撥款日起，本金按月平均攤還
      ，利息按月計付。第一次繳款日為95年2月17日，嗣後之
      繳款日為每月17日。
  ４、遲延利息：借款到期或視為全部到期未立即償還時，按約
      定利率計付遲延利息。
  ５、違約金：逾期償還本金、利息或本息時，按借款總餘額，
      自應償付日起，逾期在六個月以內部分照約定利率百分之
      十，逾期超過六個月部分照約定利率百分之二十加付違約
      金。
  ６、然上開債務被告自96年2月17日起即未依約清償，目前尚
      滯欠本金1,276,224元及自96年3月13日起至清償日止按年
      利率4.27％計算之利息，暨自96年3月13日起至清償日止
      ，逾期在六個月以內部分照上開利率百分之十，逾期超過
      六個月部分照上開利率百分之二十計算之違約金，經屢次
      催討未果。另甲○○、乙○○等人為連帶保證人，自應負
      連帶清償之責。
（三）查被告天下公司於95年1月17日以其餘被告為連帶保證人
      ，與聲請人簽訂週轉金貸款契約，借款額度2,000,000元
      ，約定條件如下：
  １、借款動用期間：自95年1月17日起至96年1月17日止。
  ２、借款利息按年率5.03％計息，嗣後聲請人「基準利率」調
      整時，自調整日起改按聲請人新公告「基準利率」加年率
      1.5％計付。
  ３、各筆借款到期或視為全部到期時，借款人與連帶保證人願
      立即清償，如有遲延願依約定支利率給付遲延利息。
  ４、凡逾期償還本金或利息時，按借款總餘額，自應償還日起
      ，逾期六個月以內部分照約定利率百分之十，逾期超過六
      個月部分照約定利率百分之二十加付違約金，聲請人於法
      院為請求時得將原約定利率視為不再機動調整，並以此時
      利率計算全部遲延利息及違約金。
  ５、嗣被告天下公司於95年11月15日出具借據向原告借款1,00
      0,000元，然被告自96年2月15日即未依約還款，據此，聲
      請人依授信約定書第五條之約定，對前述借款主張視同到
      期，目前被告尚積欠原告本金1,000,000元及如附表二所
      示之利息、違約金。
（四）被告天下公司於95年1月17日邀同其餘被告甲○○、乙○
      ○為連帶保證人，與原告簽訂國內信用狀融資契約，融資
      額度4,000,000元，約定條件如下：
  １、額度動用期間：自95年1月17日起至96年1月17日止。
  ２、本契約各筆即期信用狀項下聲請人墊付之匯票款，得由立
      約人單獨申請及出具借據申貸短期性放款委請原告逕將款
      項抵償之，並以本契約為委任之證明不另立書狀。前項借
      款，縱借款日期在本契約額度動用期間之後或（及）逾信
      用狀有效期限仍得辦理，但每筆借款期間，最長不得超過
      4個月，其利息按年率5.03%計算並按月繳付，嗣後原告基
      準利率調整時，自調整日起改按原告新通告基準利率加年
      率1.5％後計付。借款到期或視為全部到期時願立即清償
      ，如有遲延，願依上述約定支利率給付遲延利息，凡逾期
      償付本金或利息時，願按借款金額自應償付日起，六個月
      以內部分，照約定利率百分之十，超過六個月部分，照約
      定利率百分之二十加付違約金。
  ３、查被告天下公司依前開規定分別於95年9月27日、95年11
      月22日、95年12月12日出具借據向原告借款，惟自96 年2
      月22日即未依約還款，據此，原告依授信約定書第5條之
      約定，對前述借款主張視同到期，目前尚滯欠原告本金
      3,598,313元及如附表三所示之利息、違約金。另被告甲
      ○○、乙○○為連帶保證人自應負連帶清償責任。
（五）被告甲○○向原告申請核發信用功能卡片，並同意恪守國
      際信用卡約定條款及國際信用卡注意事項，對於使用卡片
      所產生之消費款項、預借現金、年費、手續費及利息、違
      約金、遲延利息等負完全清償之責任。其後，經原告核准
      發給『VISA』信用功能卡片金卡乙張，卡號：0000-0000-
      0000-0000。被告自持用原告核發之信用卡簽帳消費，依
      前開國際信用卡約定條款第14、15條之規定，相對人應按
      期給付原告各項款項，否則應依規定利率加付利息及違約
      金，茲相對人自96年3月21日起即未依約繳款，且經多次
      催繳無果，依國際信用卡約定條款第21、22條之規定，喪
      失期限利益，應一次繳清應付帳款。被告算至96年3月12
      日止共積欠消費款67,560元及如附表四所示之利息。為此
      請求判決如聲明。
三、證據：提出上述借據、週轉金貸款契約、國內信用狀融資契
    約、電腦帳務查詢單各1件、借據及授信約定書各3件、國際
    信用卡申請書暨約定條款件1件、電腦帳務查詢單1件為據。
乙、被告方面：均未於言詞辯論期日到場，亦未提出書狀作何聲
    明或陳述。
    理  由
甲、程序方面：
一、依授信約定書第12條約定，兩造就本件訟爭之事項合意以本
    院為第一審管轄法院，參照民事訴訟法第24條規定，本院有
    管轄權，應先敘明。
二、本件被告均未於言詞辯論期日到場，核無民事訴訟法第386
    條所列各款情形，應依原告之聲請，由其一造辯論而為判決
    。
乙、實體方面：
一、原告起訴主張被告天下公司於95年1月17日與以其餘被告為
    連帶保證人，向原告借款及週轉金貸款、國內信用狀融資貸
    款，惟未依約清償，尚欠如聲明所示金額未還。被告甲○○
    持原告核發信用卡，至特約商店記帳消費計積欠67,290元及
    利息未依約清償，而上開款項經視為全部到期等上揭事實，
    業據原告提出與所述相符之借據、週轉金貸款契約、國內信
    用狀融資契約、電腦帳務查詢單、授信約定書影本、國際信
    用卡申請書暨約定條款等件為證，被告均未到庭陳述亦未提
    出任何書狀供審酌，是自堪信原告主張為真實。
二、按消費借貸之借用人應於約定期限內，返還與借用物種類、
    品質、數量相同之物，民法第478條前段定有明文；又所謂
    連帶保證，係指保證人與主債務人就債務之履行，對於債權
    人各負全部給付之責任者而言，是連帶保證債務之債權人得
    同時或先後向保證人為全部給付之請求（最高法院45年台上
    字第1426號判例、77年台上字第1772號判決參照）。再按遲
    延之債務，以支付金錢為標的者，債權人得請求依法定利率
    計算之遲延利息。但約定利率較高者，仍從其約定利率；當
    事人得約定債務人於債務不履行時，應支付違約金，民法第
    233條第1項、第250條第1項分別定有明文。本件被告天下公
    司於95年1月17日與以其餘被告為連帶保證人，向原告借款
    未依約清償，尚積欠如主文第一項所示之本金及利息、違約
    金未清償，揆諸前開說明及規定，原告依消費借貸及連帶保
    證契約請求被告連帶如數給付如主文第一項所示金額為有理
    由，應予准許。又又被告甲○○至96年3月12日止共積欠信
    用卡消費款67,560元及利息，是原告依據信用卡契約請求被
    告如數給付如聲明所示本息亦有理由，應予准許。
丙、假執行之宣告：原告陳明願供擔保，請求宣告假執行，核無
    不合，茲酌定相當之擔保金額，予以准許。
丁、結論：本件原告之訴為有理由，依民事訴訟法第385條第1項
    前段、第78條、第85條第2項、第390條第2項，判決如主文
    。
中　　華　　民　　國　　96　　年　　6　　月　　20　　日
                  民事第四庭    法　官　洪遠亮
以上正本係照原本作成
如對本判決上訴，須於判決送達後20日內向本院提出上訴狀
中　　華　　民　　國　　96　　年　　6 　　月　　20　　日
                       　　　　 書記官　陳莉庭
